---
title-meta: "Reporte Mensual de ODES"
author-meta: "SEFA"
date-meta: '\today'
lang: es
documentclass: article
classoption: oneside
keywords: "Reporte, RStudio, RMarkdown, SEFA"
geometry:
- top=2cm
- left=2.5cm
- right=2.5cm
- bottom=3.5cm
papersize: a4
fontsize: 11pt
header-includes:
- \usepackage[title,titletoc]{appendix}
- \usepackage{lscape}
- \newcommand{\blandscape}{\begin{landscape}}
- \newcommand{\elandscape}{\end{landscape}}
- \newcommand{\Rlogo}{\protect\includegraphics[height=1.8ex,keepaspectratio]{Rlogo.png}}
# - \newcommand{\FIRMA1}{\protect\includegraphics[height=4ex,keepaspectratio]{FIRMA1.png}}
- \usepackage{floatrow}
- \floatplacement{figure}{H}
- \floatplacement{table}{H}
- \floatsetup[figure]{capposition=top}
- \floatsetup[table]{capposition=top}
- \addtolength{\skip\footins}{1pc plus 2pt}
- \usepackage{titlesec}
- \titleformat*{\section}{\filright \normalsize \bfseries}
- \titleformat*{\subsection}{\normalsize\bfseries}
- \titleformat*{\subsubsection}{\normalsize\bfseries}
- \renewcommand{\thesection}{\Roman{section}}
- \renewcommand{\thesubsection}{\Alph{subsection}}
- \usepackage{helvet}
- \renewcommand{\familydefault}{\sfdefault}
- \usepackage{colortbl}
- \usepackage{array}
- \usepackage{graphicx}
- \usepackage{hhline,colortbl}
- \usepackage{fancyhdr}
- \pagestyle{fancy}
- \setlength{\headheight}{64pt}
- \fancyhf{}
- \renewcommand{\headrulewidth}{0pt}
- \fancyhead[C]{\setlength{\arrayrulewidth}{0.35mm} \arrayrulecolor{white} \begin{tabular} { | >{\arraybackslash}m{1cm} | >{\arraybackslash}m{1cm} | >{\arraybackslash}m{2cm} | >{\arraybackslash}m{3.75cm} | >{\arraybackslash}m{6cm} |} \includegraphics[width=1cm]{peru} & \cellcolor{red} \textcolor{white}{PERÚ} & \cellcolor[gray]{0.2} \scriptsize \textcolor{white}{Ministerio del Ambiente} & \cellcolor[gray]{0.5} \scriptsize \textcolor{white}{Organismo de Evaluación y Fiscalización Ambiental} &  \cellcolor[gray]{0.5} \scriptsize \textcolor{white}{Subdirección de Seguimiento de Entidades de Fiscalización Ambiental} \\ \end{tabular}\\ \vspace{2mm}{\scriptsize "Decenio de la igualdad de oportunidades para mujeres y hombres"}\\ {\scriptsize "Año del Bicentenario del Perú{:} 200 años de Independencia"}} 
- \fancyfoot[C]{\thepage}
mainfont: helvet
params:
  ODE_NOM: "OD HUANUCO"
output: 
  pdf_document:
    fig_caption: true
    number_sections: true
    toc: no
---

```{r setup, include=FALSE}
knitr::opts_chunk$set(echo=FALSE, warning=FALSE, message=FALSE)

# I. Librerías y parámetros ----

# I.1 Librerías ----
#install.packages("dplyr")
library(dplyr)
#install.packages("lubridate")
library(lubridate)
#install.packages("bizdays")
library(bizdays)
#install.packages("ggplot2")
library(ggplot2)
#install.packages("readxl")
library(readxl)
#install.packages("stringr")
library(stringr)
#install.packages("knitr")
library(knitr)

# I.2 Parámetros ----
# i) Conexión de la base
FUENTE_AUTO_ODES <- ""

# ii) Selección de ODE
ODE_ANALISIS <- params$ODE_NOM

# iii) Selección de periodo
f_fecha <- function(x) {
  as.Date(format(x, "%Y-%m-01"))
}

periodo_mes <- Sys.Date() %m-% months(3)
F_INICIO <- as.Date(f_fecha(periodo_mes))
F_FIN <- as.Date(F_INICIO %m+% months(1) - 1)
F_INICIO_HIST <- F_INICIO %m-% months(12)

# iv) Colores de OEFA
OEFA.AZUL1<-c("#144AA7")
OEFA.TURQUEZA<-c("#0BC7E0")
OEFA.VERDE<-c("#8CCD3A")
OEFA.JADE<-c("#44bfb5")
OEFA.AZUL2<-c("#1d85bf")
OEFA.GRIS<-c("#696A6A")
OEFA.NARANJA<-c("#FFB500")

# II. Descarga de datos ----
# i) Descarga de base de datos
tp1<-tempfile() # Creación de un archivo temporal
download.file(FUENTE_AUTO_ODES, tp1, mode ="wb")

# ii) Definición de diccionario de datos
DIC <- read_xlsx(path = tp1, sheet = "DIC_VARIABLES")
DIC_AUTO_ODES <- DIC[DIC$`RELEVANTE EN SCRIPT`=="SI", ] 
DIC_AUTO_ODES <- DIC_AUTO_ODES[,c(2:3)]
CABECERAS <- as.list(DIC_AUTO_ODES)

# iii) Selección de información de acuerdo al diccionario
AUTO_ODES <- as.data.frame(read_xlsx(tp1, sheet = "CONSOLIDADO-TOTAL"))
AUTO_ODES <- subset(AUTO_ODES, select = CABECERAS$`CAMPO EN BD`)
colnames(AUTO_ODES) <- CABECERAS$`CODIGO CAMPO`

# III. Preparación de tablas ----
# i) Variables de tiempo y tablas generales
AUTO_ODES <- AUTO_ODES %>%
  mutate(FECHA_FIN_SISEFA = as.Date(FECHA_FIN_SISEFA)) %>%
  mutate(MES=factor(month(FECHA_FIN_SISEFA),
         levels = c("1", "2", "3", "4", "5", "6", 
                    "7", "8", "9", "10", "11", "12"),
         labels = c("Enero", "Febrero","Marzo", "Abril", 
                    "Mayo", "Junio", "Julio", "Agosto", 
                    "Sept.", "Oct.", "Nov.", "Diciembre")))  %>%
  mutate(PERIODO = year(FECHA_FIN_SISEFA),
         T_OFICINA = case_when(ODE_CODIGO == "OE CHIMBOTE" |
                                 ODE_CODIGO == "OE COTABAMBAS" |
                                 ODE_CODIGO == "OE ESPINAR" |
                                 ODE_CODIGO == "OE LA CONVENCIÓN" |
                                 ODE_CODIGO == "OE PICHANAKI"
                               ~ "Oficina de Enlace",
                               TRUE ~ "Oficina Desconcentrada"))

# Tabla de expedientes totales de la ODE últimos 12 meses
T_EXP_ODES <- AUTO_ODES %>%
  filter(FECHA_FIN_SISEFA >= F_INICIO_HIST) %>%
  mutate(MES = month(FECHA_FIN_SISEFA),
         PERIODO = year(FECHA_FIN_SISEFA)) %>%
  group_by(ODE_CODIGO, PERIODO, MES) %>%
  summarize(P_TOTAL = mean(P_TOTAL),
            N = n())  %>%
  ungroup()

# Tabla de expedientes totales del mes
T_EXP_MES <- AUTO_ODES %>%
  filter(FECHA_FIN_SISEFA >= F_INICIO,
         FECHA_FIN_SISEFA <= F_FIN)

# ii) Figura 1: Histórico de Puntaje
FIG_1_HIST <- T_EXP_ODES %>%
  filter(ODE_CODIGO==ODE_ANALISIS)  %>% 
  # Incluimos variable fecha para scale_x_date
  mutate(FECHA = as.Date(paste0(PERIODO,"-",MES,"-01"),
                         format='%Y-%m-%d'),
         POND_S = N*P_TOTAL) %>%
  filter(FECHA <= F_FIN,
         FECHA >= F_INICIO_HIST)

# iii) Promedio histórico ponderado
# Promedio mensual
T_EXP_PROM <- T_EXP_MES %>%
  group_by(ODE_CODIGO) %>%
  summarise(P_TOTAL=mean(P_TOTAL),
            N_EXP = n())

# Promedio ponderado histórico de la OD
T_EXP_PON <- T_EXP_ODES %>%
  mutate(TOT_PON = N * P_TOTAL) %>%
  group_by(ODE_CODIGO) %>%
  summarise(PP_ODE_H = sum(TOT_PON) / sum(N))

# Puntaje de ODES para ranking
P_EXP_ODES <- merge(T_EXP_PROM, T_EXP_PON)

FIG_2_RANK <- P_EXP_ODES %>%
  arrange(P_TOTAL, PP_ODE_H) %>%
  # Orden en el gráfico
  mutate(N = as.factor(row_number())) %>%
  arrange(-P_TOTAL, -PP_ODE_H) %>%
  # Puesto en el ranking
  mutate(PUESTO = row_number(),
         PP_MES = P_TOTAL*N_EXP)  

PUESTO <- FIG_2_RANK$PUESTO[FIG_2_RANK$ODE_CODIGO == ODE_ANALISIS]

# iii) Expedientes totales de la ODE en el mes
T_ODE_MES <- filter(T_EXP_MES, ODE_CODIGO==ODE_ANALISIS)
# Va al anexo

# iv) Datos sobre la OD
T_ODE_MES_R <- T_ODE_MES %>%
  group_by(ODE_NOMBRE, ODE_CODIGO, T_OFICINA, PERIODO, MES) %>%
  summarise(FORM_P_ETAPA_PREP = round(mean(FORM_P_ETAPA_PREP)), 
            FORM_P_ETAPA_EJEC = round(mean(FORM_P_ETAPA_EJEC)),
            FORM_P_ETAPA_RES = round(mean(FORM_P_ETAPA_RES)),
            FONDO_P_ETAPA_PREP = round(mean(FONDO_P_ETAPA_PREP)),
            FONDO_P_ETAPA_EJEC = round(mean(FONDO_P_ETAPA_EJEC)),
            FONDO_P_ETAPA_RES = round(mean(FONDO_P_ETAPA_RES)),
            P_TOTAL = round(mean(P_TOTAL)),
            n = n())

# iv) Tabla de expedientes para el anexo
EXP_ANEXO <- T_EXP_MES %>%
  filter(ODE_CODIGO==ODE_ANALISIS) %>%
  select(EXP_SUP, P_TOTAL) %>%
  mutate(EXPEDIENTE_SUPERVISION = EXP_SUP,
         PUNTAJE = round(P_TOTAL)) %>%
  select(EXPEDIENTE_SUPERVISION, PUNTAJE)

```

\definecolor{AZUL_OEFA}{rgb}{0.078,0.29,0.65}

\vspace{3mm}
\centerline{\textbf{REPORTE DE RESULTADOS DE AUTOEVALUACIÓN}}
\centerline{\textbf{DE EXPEDIENTES DE SUPERVISIÓN A EFA}}
\vspace{3mm}

\begin{tabular}
{| p{5cm} | p{10cm} |}
\hline
\cellcolor{AZUL_OEFA} & \\
\cellcolor{AZUL_OEFA} \textcolor{white}{\textbf{`r T_ODE_MES_R$T_OFICINA[[1]]`}} & `r T_ODE_MES_R$ODE_NOMBRE[[1]]`\\
\cellcolor{AZUL_OEFA} & \\
\hline
\cellcolor{AZUL_OEFA} & \\
\cellcolor{AZUL_OEFA} \textcolor{white}{\textbf{Periodo evaluado}} & `r T_ODE_MES_R$MES[[1]]` de `r T_ODE_MES_R$PERIODO[[1]]` \\
\cellcolor{AZUL_OEFA} & \\
\hline
\end{tabular}
\vspace{1mm}
\normalsize

**Nota:**  El presente reporte se realiza teniendo en cuenta los datos obtenidos de la autoevaluación realizada por cada oficina desconcentrada, en el marco de lo establecido en la Resolución de Consejo Directivo Nº 018-2018-OEFA/CD.

# RESULTADO GENERAL

## Puntaje general
\begin{tabular}
{| p{3cm} | p{4cm} | p{3cm} | p{4cm} |}
\hline
\cellcolor{AZUL_OEFA} & & \cellcolor{AZUL_OEFA} & \\
\cellcolor{AZUL_OEFA} \textcolor{white}{\textbf{Puntaje}} & `r T_ODE_MES_R$P_TOTAL[[1]]` de 100 & \cellcolor{AZUL_OEFA} \textcolor{white}{\textbf{Puesto}} & `r PUESTO[[1]]` de `r nrow(FIG_2_RANK)` \\
\cellcolor{AZUL_OEFA} & & \cellcolor{AZUL_OEFA} & \\
\hline
\end{tabular}
\vspace{1mm}
\normalsize

**Nota:** El puntaje por cada expediente evaluado se encuentra en el anexo adjunto.



## Puntaje por aspectos evaluados
\begin{tabular}
{| p{7.45cm} | p{7.45cm} |}
\hline
\cellcolor{AZUL_OEFA} & \cellcolor{AZUL_OEFA} \\
\cellcolor{AZUL_OEFA} \textcolor{white}{\centerline{\textbf{Aspectos formales}}} & \cellcolor{AZUL_OEFA} \textcolor{white}{\centerline{\textbf{Aspectos de fondo}}} \\
\cellcolor{AZUL_OEFA} & \cellcolor{AZUL_OEFA} \\
\hline
\end{tabular}
\vspace{1mm}
\normalsize
\begin{tabular}
{| p{3cm} | p{4cm} | p{3cm} | p{4cm} |}
\hline
& & & \\
\centerline{\textbf{Planificación}} & \centerline{`r T_ODE_MES_R$FORM_P_ETAPA_PREP[[1]]` de 30} & \centerline{\textbf{Planificación}} & \centerline{`r T_ODE_MES_R$FONDO_P_ETAPA_PREP[[1]]` de 10} \\
\hline
& & & \\
\centerline{\textbf{Ejecución}} & \centerline{`r T_ODE_MES_R$FORM_P_ETAPA_EJEC[[1]]` de 10*} & \centerline{\textbf{Ejecución }} & \centerline{`r T_ODE_MES_R$FONDO_P_ETAPA_EJEC[[1]]` de 10} \\
\hline
& & & \\
\centerline{\textbf{Resultados}} & \centerline{`r T_ODE_MES_R$FORM_P_ETAPA_RES[[1]]` de 60} & \centerline{\textbf{Resultados}} & \centerline{`r T_ODE_MES_R$FONDO_P_ETAPA_RES[[1]]` de 80} \\
\hline
\end{tabular}
\vspace{1mm}
\normalsize

**Nota:** Los aspectos de forma y fondo representan cada uno el 50% del puntaje general.    

\vspace{3mm}

\footnotesize (*): Considerar que la etapa de ejecución corresponde únicamente a supervisiones in situ, por lo que al no tener este tipo de supervisiones obtendrá un puntaje de 0/10, que no será considerado para el cálculo de su puntaje final.

\newpage

# HISTÓRICO DEL PUNTAJE GENERAL DE LA `r T_ODE_MES_R$ODE_CODIGO[[1]]`

En este apartado se muestra la evolución de los puntajes generales de la `r T_ODE_MES_R$ODE_NOMBRE[[1]]` con relación a los resultados obtenidos en los últimos doce meses.

```{r out.width = "70%",fig.align='center',fig.cap="\\label{Graph_1}Histórico del puntaje general durante los últimos 12 meses"}

# Gráfico 1: Puntaje histórico de la OD en los últimos 12 meses ----
HIST_OD <- FIG_1_HIST %>%
  ggplot(aes(x=FECHA, y=P_TOTAL, 
             label=round(P_TOTAL))) +
  geom_bar(stat="identity", 
           fill=OEFA.AZUL1) +
  geom_text(color="white",
            vjust=1.25,
            size=6.5,
            fontface = "bold") +
  geom_hline(yintercept=100,
        linetype="dashed") +
  labs(x="",
       y="Promedio de puntaje mensual") +
  theme_minimal() +
  theme(panel.grid.major = element_blank(),
        panel.grid.minor = element_blank()) +
  scale_y_continuous(limits=c(0,100), 
                     breaks = seq(0, 100, by=25)) +
  scale_x_date(date_labels = "%b",breaks = "1 month", expand = c(0.01,0))

HIST_OD

```

# PUNTAJE DE LA `r T_ODE_MES_R$ODE_CODIGO[[1]]` EN RELACIÓN AL RESTO DE LAS ODES

En este apartado se muestra el puntaje general de la `r T_ODE_MES_R$ODE_NOMBRE[[1]]` respecto del resto de puntajes obtenidos por las ODES.

```{r out.width = "70%",fig.align='center',fig.cap="\\label{Graph_2}Puntaje de la OD respecto al resto de ODES"}

# Gráfico 2: Puntaje de la OD respecto a las demás ----

# Puesto inverso de la ODE para situarla en el eje X
N_ODE <- as.character(nrow(FIG_2_RANK) - PUESTO + 1)
# Promedio para graficarla
P_ODE <- FIG_2_RANK$P_TOTAL[FIG_2_RANK$ODE_CODIGO==ODE_ANALISIS]
# Promedio ponderado
PROM_PON <- round(sum(FIG_2_RANK$PP_MES) / sum(FIG_2_RANK$N_EXP),1)
N_PP <- nrow(FIG_2_RANK)

G_COMP_ODE <- FIG_2_RANK %>%
  ggplot(aes(x=N, 
             y=P_TOTAL, 
             label=round(P_TOTAL), 
             fill=N)) +
  geom_point(size=8, 
             color="black") + 
  geom_hline(yintercept = PROM_PON,
             linetype = "dashed") +
  geom_point(aes(x=N_ODE, y=P_ODE, color=N_ODE), 
             color=OEFA.AZUL1, size = 8.5) +
  geom_text(color="white",
            fontface = "bold") + 
  geom_text(x = N_PP, y = PROM_PON, 
            hjust = 1, # Mientras incrementa el número, más a la izquierda
            vjust = 1.5,
            label = paste0("PP: ", PROM_PON)) +
  labs(x="Posición respecto a las demás",
       y="Puntaje promedio mensual de ODES",
       caption="Nota: La línea horizontal representa el promedio ponderado (PP) de los puntajes obtenidos por las Oficinas \nDesconcentradas en el periodo de evaluación. En otras palabras, este promedio se ajusta en función a la \ncantidad de expedientes de supervisión del mes.") +
  theme_minimal() +
  theme(legend.position = "none",
        panel.grid.major = element_blank(),
        panel.grid.minor = element_blank(),
        axis.text.x = element_blank(),
        plot.caption=element_text(hjust = 0)) +
  scale_y_continuous(limits=c(0,110), 
                     breaks = seq(0, 100, by=25))
G_COMP_ODE

```
**Fecha de actualización del reporte:** `r format(now(), "%d/%m/%Y")`

\newpage

\centerline{\textbf{ANEXO}}

\arrayrulecolor{black}
```{r}
# Tabla Anexos ----
TAB_1 <- knitr::kable(EXP_ANEXO,
                      caption = "Puntaje de los expedientes autoevaluados:",
                      align= "cc", 
                      format = "latex")
TAB_1
```
**Nota:** Los puntajes han sido redondeados.